【裁判字號】    99,易,559
【裁判日期】    990407
【裁判案由】    毒品危害防制條例
【裁判全文】
臺灣板橋地方法院刑事判決               99年度易字第559號
公  訴  人  臺灣板橋地方法院檢察署檢察官
被      告  甲○○
上列被告因毒品危害防制條例案件，經檢察官提起公訴（98年度
毒偵字第8647號），本院依簡式審判程序判決如下：
    主  文
甲○○施用第二級毒品，累犯，處有期徒刑陸月，如易科罰金，
以新臺幣壹仟元折算壹日。扣案甲基安非他命殘渣袋只內之微
量甲基安非他命均沒收銷燬之；上開甲基安非他命之外包裝袋
只、吸食器壹個、酒精燈壹個、分裝袋拾肆只、摻食用吸管貳支
均沒收。
    事  實
一、甲○○前因施用毒品案件，經臺灣澎湖地方法院以90年度毒
    聲字第14號裁定送觀察、勒戒後，認無繼續施用毒品之傾向
    ，於民國90年7 月4 日執行完畢釋放出所，並由臺灣澎湖地
    方法院檢察署檢察官以90年度毒偵字第15號為不起訴處分確
    定。惟其於上開觀察、勒戒執行完畢釋放後五年內，復因於
    91年5 月24日施用第一級毒品案件，除經本院以91年度毒聲
    字第2926號裁定令入戒治處所施以強制戒治外，亦經臺灣高
    等法院以92年度上訴字第526 號刑事判決判處有期徒刑七月
    ，並由最高法院以92年度台上字第3473號刑事判決駁回上訴
    而確定。
二、甲○○前因竊盜、搶奪案件，經本院以94年度訴字第2096號
    刑事判決分別判處有期徒刑一年八月、十月，再經臺灣高等
    法院以95年度上訴字第558 號刑事判決駁回上訴，並由最高
    法院以95年度台上字第5230號刑事判決駁回上訴而確定；其
    中搶奪案件部分，嗣經臺灣高等法院以96年度聲減字第2924
    號裁定減為有期徒刑五月，並與上開竊盜案件定執行刑為有
    期徒刑二年確定。經入監執行後，於97年5 月15日縮短刑期
    假釋出監，並付保護管束，嗣於97年10月19日保護管束期滿
    ，未經撤銷假釋視為執行完畢。
三、詎甲○○仍不知悛悔，復基於施用第二級毒品甲基安非他命
    之犯意，於98年11月18日凌晨2 時許，在其位於桃園縣平鎮
    市○○路301 巷16號7 樓之4 之住處內，以將甲基安非他命
    粉末置於吸食器內，再於其下方點火燒烤產生煙霧後加以吸
    用之方式，非法施用甲基安非他命一次。嗣於98年11月18日
    上午8 時20分許，為警持搜索票在上址查獲，並當場扣得甲
    基安非他命殘渣袋三只、吸食器一個、酒精燈一個、分裝袋
    十四只、摻食用吸管二支（起訴書誤載為一支）等物。另經
    警採其尿液送驗後，呈甲基安非他命類陽性反應，而悉上情
    。
四、案經臺北縣政府警察局蘆洲分局移送臺灣板橋地方法院檢察
    署檢察官偵查起訴。
    理  由
一、本件被告甲○○所犯係死刑、無期徒刑、最輕本刑為三年以
    上有期徒刑以外之罪，其於準備程序中就被訴事實為有罪之
    陳述，經法官告知簡式審判程序之旨，並聽取公訴人及被告
    之意見後，本院業已於99年3 月24日依刑事訴訟法第273 條
    之1 第1 項之規定，當庭裁定由受命法官獨任進行簡式審判
    程序，合先敘明。
二、前揭事實業據被告於警詢、偵查及本院審理中均供承不諱，
    而其於上開時、地為警查獲後所採尿液，經送臺灣檢驗科技
    股份有限公司以EIA 酵素免疫分析法初步檢驗，再以GC/MS
    氣相層析質譜儀法確認檢驗結果，確均呈甲基安非他命類陽
    性反應乙節，亦有該公司98年12月2 日、編號：UL/2009/B0
    498 號濫用藥物檢驗報告、姓名代碼對照表各一份附卷可稽
    ，暨甲基安非他命殘渣袋三只、吸食器一個、酒精燈一個、
    分裝袋十四只、摻食用吸管二支等物扣案可資佐證，被告之
    自白既有上開證據足資補強，應堪信為真實。據此，本案事
    證明確，被告犯行堪以認定。
三、經查被告前因施用毒品案件，經臺灣澎湖地方法院以90年度
    毒聲字第14號裁定送觀察、勒戒後，認無繼續施用毒品之傾
    向，於90年7 月4 日執行完畢釋放出所，並由臺灣澎湖地方
    法院檢察署檢察官以90年度毒偵字第15號為不起訴處分確定
    。惟其於上開觀察、勒戒執行完畢釋放後五年內，復因於91
    年5 月24日施用第一級毒品案件，除經本院以91年度毒聲字
    第2926號裁定令入戒治處所施以強制戒治外，亦經臺灣高等
    法院以92年度上訴字第526 號刑事判決判處有期徒刑七月，
    並由最高法院以92年度台上字第3473號刑事判決駁回上訴而
    確定等情，有上開判決書及臺灣高等法院被告前案紀錄表各
    一份在卷可按。被告既曾於因施用毒品案件而經觀察、勒戒
    執行完畢釋放後之五年內，再犯毒品危害防制條例第10條第
    1 項所定之施用第一級毒品罪，並經法院判刑確定，即屬「
    五年內再犯」之情形，再犯率甚高，原所實施之觀察、勒戒
    已無法收其實效，此次再犯上開條例第10條第2 項之罪，即
    應依上開條例第23條第2 項之規定逕予論罪科刑。
四、論罪科刑部分：
(一)按甲基安非他命係毒品危害防制條例第2 條第2 項第2 款所
    定之第二級毒品，故核被告所為，係犯上開條例第10條第2
    項之施用第二級毒品罪。其為施用第二級毒品甲基安非他命
    而持有之行為，為其施用之高度行為所吸收而不另論罪。
(二)被告前因竊盜、搶奪案件，經本院以94年度訴字第2096號刑
    事判決分別判處有期徒刑一年八月、十月，再經臺灣高等法
    院以95年度上訴字第558 號刑事判決駁回上訴，並由最高法
    院以95年度台上字第5230號刑事判決駁回上訴而確定；其中
    搶奪案件部分，嗣經臺灣高等法院以96年度聲減字第2924號
    裁定減為有期徒刑五月，並與上開竊盜案件定執行刑為有期
    徒刑二年確定。經入監執行後，於97年5 月15日縮短刑期假
    釋出監，並付保護管束，嗣於97年10月19日保護管束期滿，
    未經撤銷假釋視為執行完畢乙節，有上開被告前案紀錄表一
    份在卷可按，其受有期徒刑執行完畢後五年內，故意再犯本
    件有期徒刑以上之罪，為累犯，應依刑法第47條第1 項之規
    定加重其刑。
(三)本院爰審酌被告前已有因施用毒品而經觀察、勒戒、強制戒
    治及論罪科刑之紀錄，業如上述，猶再犯本件施用毒品犯行
    ，可徵其悔意不深，遠離毒品之意志薄弱，惟其施用毒品係
    自戕行為，對他人法益尚無具體危害，及其施用毒品之動機
    ，暨犯罪後坦承犯行之態度等一切情狀，量處如主文所示之
    刑，並諭知易科罰金之折算標準，以資懲儆。
(四)扣案甲基安非他命殘渣袋三只內之微量甲基安非他命係第二
    級毒品，不問屬於犯人與否，均應依毒品危害防制條例第18
    條第1 項前段規定宣告沒收銷燬之。至盛裝上開甲基安非他
    命之外包裝袋三只、分裝袋十四只，有防制毒品裸露、潮濕
    及便於攜帶之功能，與吸食器一個、酒精燈一個、摻食用吸
    管二支，均係被告所有供犯本件施用毒品犯行所用之物，業
    據其供承在卷，爰均併依刑法第38條第1 項第2 款之規定沒
    收之。
據上論斷，應依刑事訴訟法第273 條之1 第1 項、第299 條第1
項前段，毒品危害防制條例第10條第2 項、第18條第1 項前段，
刑法第11條前段、第47條第1 項、第41條第1 項前段、第38條第
1 項第2 款，判決如主文。
本案經檢察官陳旭華到庭執行職務。
中    華    民    國    99    年    4     月    7     日
                  刑事第十庭  法  官  張紹省
以上正本證明與原本無異
如不服本判決應於送達後十日內向本院提出上訴狀。
                              書記官  周雅玲
中    華    民    國    99    年    4     月    9     日
附錄本案論罪科刑法條全文：
毒品危害防制條例第10條第2項
施用第二級毒品者，處三年以下有期徒刑。

司法院資訊處製作；財團法人民間司法改革基金會備份。
